臺灣臺中地方法院民事判決
110年度訴字第2209號
原      告  郭哲榕  
訴訟代理人  廖國竣律師
            王博鑫律師
被      告  張彗珍  

            劉俊育  

上  一  人
訴訟代理人  蔡如媚律師
上列當事人間請求損害賠償事件，本院於民國111年1月20日言詞
辯論終結，判決如下：
    主 　　 文
一、被告應連帶給付原告新臺幣30萬元，及被告乙○○自民國110
    年8月31日起、被告甲○○自民國110年9月10日起，均至清償
    日止按週年利率百分之5計算之利息。
二、原告其餘之訴駁回。
三、訴訟費用由被告連帶負擔10分之2，餘由原告負擔。
四、本判決第一項得假執行。但被告如以新臺幣30萬元為原告預
    供擔保，得免為假執行。
五、原告其餘假執行之聲請駁回。
    事實及理由
一、原告主張：原告與被告甲○○原為夫妻，於婚姻關係存續間，
    被告乙○○明知被告甲○○為有配偶之人，竟自民國110年6月18
    日至同年7月13日間與被告甲○○發展有不倫婚外情關係，甚
    於110年7月13日晚上7時許，被告2人於臺中市○○區○○街00巷
    0號2樓之11處所共處一室直至半夜12時，被告2人夜間於非
    公開場合共處如此長時間，況被告2人被發現時，被告乙○○
    之衣服放置於床上、手機亦在床邊，被告甲○○僅穿著睡衣，
    床上棉被衣物凌亂，顯然已非社會一般大眾所能容忍之普通
    朋友相處情形，且被告2人經原告及其家人、友人詢問後，
    均坦承確有外遇情事，甚已發生過性行為，是被告2人共同
    侵害原告本於配偶關係所生之身分法益，致原告受有精神上
    之痛苦，爰依民法第184條第1項、第185條第1項前段、第19
    5條第1項前段、第3項之規定，請求被告連帶賠償其所受之
    非財產上損害。並聲明：⒈被告應連帶給付原告新臺幣（下
    同）100萬元，及自起訴狀繕本送達翌日起至清償日止，按
    週年利率百分之5計算之利息。⒉願供擔保，請准宣告假執行
    。
二、被告則各以：
　㈠被告甲○○：其與被告乙○○是在網路交友軟體上認識的，其等
    不曾發生過性行為。110年7月13日當日原告與原告友人闖入
    上開博愛街處所，就語出恐嚇，脅迫其與被告乙○○承認其等
    間有發生過性行為，其等予以否認，原告與原告友人就以斷
    手斷腳等脅迫生命言語逼迫，被告乙○○不得已才會表述與其
    發生過一次性行為，斯時其想反駁，但原告與原告友人卻不
    讓其說明等語。
　㈡被告乙○○：其與被告甲○○認識之初，並不知悉被告甲○○是有
    配偶之人，無侵害原告配偶權之故意，嗣知悉被告甲○○尚未
    與原告離異後，便已與被告甲○○保持距離，其等間並無逾越
    一般朋友正常交往之關係，且未曾與被告甲○○發生過性行為
    ，110年7月13日當日僅是去上開博愛街處所與被告甲○○吃飯
    而已。之所以會承認有與被告甲○○發生性行為一事，是因原
    告夥同原告友人將其困在上開博愛街處所近2小時不讓離去
    ，並語帶恐嚇逼迫其承認，其因恐遭不測，在暴力脅迫下不
    得已才如此表述，以求能早點離去，該表述並非其內心真意
    ，當不得作為本件訴訟之證據。縱認原告得向其請求慰撫金
    ，該請求金額亦屬過高等語。
　㈢並均聲明：⒈原告之訴駁回。⒉如受不利判決，願供擔保，請
    准宣告免為假執行。
三、得心證之理由：
    原告主張其與被告甲○○於106年11月25日結婚，於110年7月2
    7日離婚，有原告個人戶籍資料查詢結果在卷(見本院卷第43
    頁)，且為被告2人所不爭執，堪信為真。原告另主張被告乙
    ○○與被告甲○○交往，並發生性行為，其主觀上知悉被告甲○○
    為有配偶之人、具有侵害配偶權之故意乙節，則為被告乙○○
    所否認，並以前詞置辯，本院茲論斷如下： 
　㈠侵權事實之認定：
  ⒈據被告甲○○所陳：伊與被告乙○○係於110年6月間，透過GOODN
    IGHT交友軟體認識，認識沒多久，約於同年7月初見面，見
    面前即將伊已婚之事告知被告乙○○等語（見本院卷第102至1
    03頁），堪認原告主張被告乙○○主觀上知悉被告甲○○為有配
    偶之人為真。又原告主張配偶權遭侵害之時間，為110年6月
    18日至同年7月13日間，然依被告甲○○前揭所述，被告2人認
    識後1至2週，方相約見面等情，並未與常情有悖，原告此部
    分主張應有誤會。
　⒉原告主張被告2人曾有發生性行為乙節，業據原告所提出之11
    0年7月13日現場影片（下稱系爭現場影片）光碟暨譯文顯示
    ，被告乙○○於當日曾承認與被告甲○○曾發生1次性行為，而
    被告甲○○在場亦無否認之言詞，此有該光碟、譯文附卷可證
    （見本院卷第21、23至24頁），可信為真。雖被告乙○○辯稱
    ：因原告要求伊說有發生性行為之事，伊才會承認有1次性
    行為云云。然系爭現場影片中兩造斯時之對話略為：
　　原告：沒有對不起，有沒有發生關係？有或沒有，老實    
          說，我查得到喔。
　　被告乙○○：嗯。
　　原告友人：發生幾次關係，發生幾次性行為？
　　原告：有沒有5次？
　　被告乙○○：沒有。
　　原告：那幾次？算得出來吧？
　　被告乙○○：應該只有1次。
　　（中間省略）
　　原告：那小孩在哪裡？
　　被告乙○○：小孩在睡覺，在房間睡覺。
　　原告：你們不是在房間嗎？
　　被告乙○○：浴室吧。
　　有系爭現場影片光碟暨譯文存卷可查（見本院卷第23至24頁
    ），細譯其內容，原告固有因於當日23時許發現被告2人共
    處一室，心生不滿，而情緒激動，措辭強烈，然未見其有要
    脅被告2人應如何為陳述之舉。況倘被告乙○○於陳述時心理
    有遭受壓迫，於遭問及與被告甲○○發生性行為之次數時，理
    當循原告之詢問，承認2人有發生過5次性行為，當無否認、
    澄清之理，被告乙○○所辯與常理不合。至被告2人另辯稱：
    原告之胞弟郭嘉達於是日對被告2人恫以「若不好好處理，
    在外面會讓你斷手斷腳」等語，並提出臺灣臺中地方檢察署
    檢察官110年度偵字第36577號起訴書為證，然由系爭現場影
    片之時序、在場之人以觀，被告乙○○坦承其與被告甲○○發生
    過1次性行為之時，郭嘉達尚未到場，又依上開起訴書之犯
    罪事實欄記載：郭嘉達經通知最後到場等語，及臺灣高等檢
    察署臺中檢察分署111年度上聲議字第198號處分書記載：通
    知被告甲○○之父母、弟弟到場後，郭嘉達始到場等語，均同
    此認定，有上開起訴書、臺灣高等檢察署臺中檢察分署處分
    書存卷可憑（見本院卷第167至168頁、第193至197頁），就
    此被告2人顯有刻意混淆、錯置案發順序之情，是難以此認
    被告乙○○於系爭現場影片錄製時有遭強暴、脅迫之情。從而
    ，被告2人對於被告乙○○係因遭原告脅迫方會坦承有與被告
    甲○○發生性行為乙節，並未能提出相當之舉證，難認被告2
    人所辯可採。
　⒊按因故意或過失，不法侵害他人之權利者，負損害賠償責任
    ；數人共同不法侵害他人之權利者，連帶負損害賠償責任；
    不法侵害他人之身體、健康、名譽、自由、信用、隱私、貞
    操，或不法侵害其他人格法益而情節重大者，被害人雖非財
    產上之損害，亦得請求賠償相當之金額，此項規定，於不法
    侵害他人基於父、母、子、女或配偶關係之身分法益而情節
    重大者，準用之，民法第184條第1項前段、第185條第1項前
    段、第195條第1、3項分別定有明文。次按婚姻係以夫妻之
    共同生活為其目的，配偶應互相協力保持其共同生活之圓滿
    安全及幸福，而夫妻互守誠實，係為確保其共同生活之圓滿
    安全及幸福之必要條件，故應解為配偶因婚姻契約而互負誠
    實之義務，配偶之一方行為不誠實，破壞共同生活之圓滿安
    全及幸福者，即為違反因婚姻契約之義務而侵害他方之權利
    （最高法院55年度台上字第2053號判決意旨參照）。
  ⒋依本院認定之事實，被告乙○○於與被告甲○○第1次見面即110
    年7月初某日，即知被告甲○○為有配偶之人；亦即被告2人自
    110年7月初起某日至同年月13日，不顧原告家庭之和諧，執
    意交往及發生性行為，具有侵權行為之故意，屬共同不法侵
    害原告之配偶權，殊無疑義。又被告2人發生性行為、深夜
    共處一室等行為，均足以嚴重破壞原告心靈之健全及家庭生
    活之圓滿，要屬情節重大無誤。準此，原告本件請求被告連
    帶賠償相當之慰撫金，自屬有據。末查，被告乙○○另聲請本
    院向臺中市政府警察局清水分局安寧派出所調閱被告2人之L
    INE對話紀錄以證明被告2人認識之初，被告乙○○不知悉被告
    甲○○為有配偶之人，然此部分事實，業據本院認論如前，亦
    無再行調查之必要，併此指明。
  ㈡損害賠償之範圍：
  ⒈按慰撫金之賠償須以人格權遭遇侵害，使精神上受有痛苦為
    必要，其核給之標準固與財產上損害之計算不同，然非不可
    斟酌雙方身分資力與加害程度，及其他各種情形核定相當之
    數額（最高法院51年度台上字第223號判決意旨參照）。
  ⒉爰審酌被告2人不顧原告家庭之和諧，執意交往及發生性行為
    ，破壞原告家庭生活之圓滿，造成原告心靈上之深刻創傷；
    兼衡被告甲○○自陳係因認原告與其他女子不當交往（見本院
    卷第69至73頁），故有出軌行為；又被告2人初認識時，被
    告甲○○未告知其為有配偶之人，直至110年7月初某日被告乙
    ○○方知悉之等節。另原告自陳其高中畢業、每月薪資（不含
    補貼、獎金）約為2萬7000元（見本院卷第107頁），被告乙
    ○○自陳其高職肄業、每月收入約為2萬7000元至2萬9000元（
    見本院卷第92頁），被告甲○○自陳其大學畢業，月薪約2萬8
    000元（見本院卷第65、67頁），暨兩造近2年之財產所得（
    見本院卷證物袋所附稅務電子閘門財產所得調件明細），並
    衡酌原告配偶權遭侵害之時間、情節等一切情狀，本院認為
    原告請求被告2人連帶賠償慰撫金100萬元稍嫌過高，應以30
    萬元較為適當。
  ⒊末按給付無確定期限者，債務人於債權人得請求給付時，經
    其催告而未為給付，自受催告時起，負遲延責任，其經債權
    人起訴而送達訴狀，或依督促程序送達支付命令，或為其他
    相類之行為者，與催告有同一之效力；遲延之債務，以支付
    金錢為標的者，債權人得請求依法定利率計算之遲延利息。
    但約定利率較高者，仍從其約定利率；應付利息之債務，其
    利率未經約定，亦無法律可據者，週年利率為百分之5，民
    法第229條第2項、第233條第1項、第203條分別定有明文。
    本件原告對被告之侵權行為損害賠償請求權，核屬無確定期
    限之給付，被告應經原告催告而未為給付，始負遲延責任。
    原告各以起訴狀繕本送達被告乙○○、甲○○為催告之表示，被
    告應自各該繕本送達翌日起負遲延責任。準此，原告對被告
    乙○○、被告甲○○請求各自起訴狀繕本送達（見本院卷第41、
    37頁送達證書）翌日即110年8月31日、110年9月10日起，均
    至清償日止，按週年利率百分之5計算之遲延利息，核無不
    合。
四、綜上所述，原告依侵權行為之法律關係，請求被告連帶賠償
    慰撫金30萬元及法定遲延利息，為有理由，應予准許；逾此
    範圍之請求，為無理由，應予駁回。
五、本件為所命給付之金額未逾50萬元之判決，依民事訴訟法第
    389條第1項第5款之規定，應就原告勝訴部分依職權宣告假
    執行，而被告就此陳明願供擔保請求宣告免為假執行，核無
    不合，爰酌定相當之擔保金額准許之。至於原告敗訴部分，
    其假執行之聲請即失所附麗，應併予駁回。　　
六、本件事證已臻明確，兩造其餘主張及舉證，核與判決結果無
    影響，爰不逐一論斷，附此敘明。
七、訴訟費用負擔之依據：民事訴訟法第79條、第85條第2項。
中　　華　　民　　國　　111 　年　　3 　　月　  28 　 日
                  民事第二庭    法  官  吳怡嫺
以上正本係照原本作成。
如對本判決上訴，須於判決送達後20日內向本院提出上訴狀。如
委任律師提起上訴者，應一併繳納上訴審裁判費。
中　　華　　民　　國　　111 　年　　3 　　月　　29　　日
                                書記官  林佩倫